ko: 비즈니스/산업 > 자재 관리 > 리프트/호이스트 > 잭/지게차: 보틀 잭; 플로어 잭; 팔레트 잭; 시저 잭
hu: Üzlet és ipar > Anyagkezelés > Felvonók és emelők > Emelők és emelő teherautók: Üveges emelők; Padlóemelők; Raklapemelők; Ollós emelők
nl: Zakelijk en industrieel > Materiaalbehandeling > Takelen en heffen > Krikken en vorkheftrucks: Flessenkrikken; Vloerkrikken; Palletkrikken; Schaarkrikken
el: Επιχειρηματικός & βιομηχανικός εξοπλισμός > Χειρισμός υλικών > Ανελκυστήρες & ανυψωτικά > Γρύλοι και ανυψωτικά οχήματα: Γρύλοι Bottle Jacks; Γρύλοι δαπέδου; Γρύλοι παλετών (παλετοφόρα); Ψαλιδωτοί γρύλοι
pl: Biznes i przemysł > Transport materiałów > Narzędzia do wciągania i podnoszenia > Podnośniki i wózki widłowe: Podnośniki butelkowe; Podnośniki typu żaba; Podnośniki paletowe; Podnośniki samochodowe nożycowe
pt-BR: Comercial e industrial > Manuseio de materiais > Içamento > Empilhadeiras e macacos: Macacos cilíndricos; Macacos de piso; Porta-paletes; Macacos de tesoura
tr: İş ve Endüstri > Malzeme Taşıma > Asansörler ve Kaldıraçlar > Krikolar ve Forkliftler: Şişe Krikoları; Yer Krikoları; Palet Krikoları; Makaslı Krikolar
de: Wirtschaft & Industrie > Materialbeförderung > Aufzüge & Hebeeinrichtungen > Hubwagen: Flaschenheber; Bodenheber; Palettenheber; Scherenheber
it: Commercio e industria > Movimentazione di materiali > Elevatori e paranchi > Cric e carrelli elevatori: Cric per bottiglia; Cric da pavimento; Cric per pallet; Cric a forbice
th: ธุรกิจและอุตสาหกรรม > การขนถ่ายวัสดุ > ลิฟท์และเครื่องยก > แม่แรงยกของและรถยก: แม่แรงกระปุก; แม่แรงจระเข้; แม่แรงยกพาเลท; แม่แรงสะพาน
hr-HR: Posao i industrija > Rukovanje materijalom > Dizala i dizalice > Dizalice i viličari: Hidraulička dizalica u obliku boce; Podne dizalice; Dizalice za palete; Trapezne dizalice
vi: Kinh doanh & Công nghiệp > Vận chuyển vật tư > Vận thăng & Cần trục > Kích nâng & Xe nâng: Kích chai; Kích sàn; Xe nâng thấp; Kích kiểu kéo
fi: Yritys ja teollisuus > Materiaalien käsittely > Hissit ja nostimet > Trukit: Pullonostimet; Lattianostimet; Palettinostimet; Piensaksinostimet
cs: Obchod a průmysl > Manipulace s materiálem > Zvedací zařízení > Hevery a vysokozdvižné vozíky: Hydraulické zvedáky; Podlahové zvedáky; Paletové zvedáky; Nůžkové zvedáky
zh-TW: 商業與各產業 > 物料處理 > 升降機和吊機 > 千斤頂和堆高機: 瓶型式千斤頂; 地板千斤頂; 托盤搬運車; 剪式千斤頂
ru: Бизнес и промышленность > Погрузо-разгрузочные операции > Подъемные механизмы > Домкраты и погрузчики: Бутылочные домкраты; Напольные домкраты; Гидравлические тележки; Ромбические домкраты
nb: Forretninger og industri > Materialhåndtering > Heiser og løftere > Jekker og løftetrucker: Flaskejekker; Gulvjekker; Pallejekker; Saksejekker
sk-SK: Obchod a priemysel > Manipulácia s materiálom > Výťahy a kladkostroje > Zdviháky a zdvižné vozíky: Zdviháky na fľaše; Podlahové zdviháky; Paletové zdviháky; Nožnicové zdviháky
lt-LT: Verslas ir pramonė > Medžiagų tvarkymas > Keltuvai ir gervės > Domkratai ir keltuvai: Buteliniai domkratai; Grindų domkratai; Padėklų domkratai; Žirkliniai domkratai
ro-RO: Afaceri și sectorul industrial > Manipularea materialelor > Ascensoare și elevatoare > Cricuri și stivuitoare: Cricuri hidraulice; Cricuri de podea; Cricuri pentru paleți; Cricuri tip foarfece
pt-PT: Business e industrial > Manuseamento de material > Elevadores e guindastes > Macacos e empilhadores: Macacos de garrafas; Macacos de chão; Porta-paletes; Macacos tipo tesoura
sv: Företag och industri > Materialhantering > Lyftanordningar > Gaffel- och lyfttruckar: Flaskjuttag; Golvuttag; Palluttag; Saxuttag
zh-CN: 商业/工业 > 材料处理 > 起重设备 > 千斤顶与升降车: 瓶式千斤顶; 地板千斤顶; 托盘搬运车; 剪式千斤顶
da: Erhverv og industri > Materialehåndtering > Hejseværk > Donkrafte og løftevogne: Flaskedonkrafte; Gulvdonkrafte; Palledonkrafte; Saksedonkrafte
sl-SI: Posel in industrija > Manipuliranje z materialom > Dvigala in dvižne naprave > Dvigalke in viličarji: Hidravlične dvigalke za vozila; Talni viličarji; Paletni viličarji; Škarjasti viličarji
en: Business & Industrial > Material Handling > Lifts & Hoists > Jacks & Lift Trucks: Bottle Jacks; Floor Jacks; Pallet Jacks; Scissor Jacks
bg-BG: Бизнес и промишленост > Товаро-разтоварни операции > Асансьори и подемници > Крикове и мотокари: Бутилкови крикове; Подови крикове; Палетни крикове; Крикове тип „ножица“
ja: ビジネス・産業 > 運搬 > リフト・ホイスト > ジャッキ・フォークリフト: 油圧ジャッキ; フロアジャッキ; パレットジャッキ; シザージャッキ
fr: Entreprise et industrie > Manipulation de matériel > Ascenseurs et monte-charge > Crics et chariots élévateurs: Crics bouteilles; Crics de sol; Transpalettes; Crics à ciseaux
es: Economía e industria > Manipulación de materiales > Izado y subida > Carretillas elevadoras: Gatos de botella; Gatos de suelo; Transpaletas; Gatos de tijera